臺灣高等法院民事裁定　　　　　　　　100年度智抗字第1號
抗　告　人　曜越科技股份有限公司
法定代理人　林培熙
訴訟代理人　賴安國律師
複代理人　　賴怡文律師
相　對　人　訊凱國際股份有限公司
法定代理人　林仁政
訴訟代理人　陳威志
上列當事人間侵權行為損害賠償事件，抗告人對於中華民國100
年5月26日臺灣板橋地方法院100年度智字第5號裁定提起抗告，
本院裁定如下：
    主  文
原裁定廢棄。
    理  由
一、按依民事訴訟法第24條第1項規定，當事人得以合意定第一
    審管轄法院；但以關於由一定法律關係而生之訴訟為限。又
    在訴訟繫屬中，當事人兩造亦得以合意定該法院為第一審管
    轄法院。另按雖智慧財產法院組織法第3條第1款規定：依專
    利法、商標法、著作權法、光碟管理條例、營業秘密法、積
    體電路電路布局保護法、植物品種及種苗法或公平交易法所
    保護之智慧財產權益所生之第一審及第二審民事訴訟事件，
    由智慧財產法院管轄；暨智慧財產案件審理法第7條規定：
    智慧財產法院組織法第3條第1款、第4款（按本款規定為：
    其他依法律規定或經司法院指定由智慧財產法院管轄之案件
    ）所定之民事事件，由智慧財產法院管轄；然上開民事事件
    ，並非由智慧財產法院專屬管轄。
二、本件抗告人主張相對人以無效專利對伊提起侵權訴訟，藉以
    禁止伊銷售「CL-P0025」、「A-1899」、「TR2-M4」、「
    TR2-M7」、「TR2-M8」等產品及刊登道歉啟事，並因之獲得
    不當之法院勝訴判決（即本院95年度智上字第33號及97年度
    上更(一)字第5號判決）；相對人之行為違反公平交易法規定
    ，並侵害伊之權利，導致伊受損害，爰依民法第184條及民
    事訴訟法第244條第4項規定，請求相對人賠償新台幣450萬
    元及加計法定遲延利息。原法院以本件訴訟屬智慧財產民事
    事件，應由智慧財產法院管轄為由，裁定將本件訴訟移送智
    慧財產法院。
三、抗告意旨略以：依相對人於民國100年5月18（按抗告人誤載
    20）日所提出民事答辯狀記載，足認兩造間就原法院為第一
    審管轄法院已有合意。且智慧財產法院組織法第3條第1款、
    第4款及智慧財產案件審理法第7條，並非專屬管轄規定，依
    民事訴訟法第24條第1項規定，本件訴訟應以原法院為管轄
    法院，原法院將本件訴訟裁定移送於智慧財產法院管轄，於
    法不合。爰聲明廢棄原裁定等語。
四、經查抗告人本於侵權行為法則對相對人提起本件訴訟，而相
    對人之公司所在地係在新北市中和區，有相對人之公司變更
    登記資料表可稽（見原法院卷339頁），依民事訴訟法第2條
    第2項規定，原法院就本件訴訟並非無管轄權。又依首揭說明
    ，智慧財產第一審民事事件，並非由智慧財產法院專屬管轄
    ；且兩造亦於100年11月3日，在本院合意本件訴訟由原法院
    管轄（見本院卷17頁），原法院就本件訴訟為有管轄權。原
    法院裁定將本件訴訟移送於智慧財產法院，尚有未合。抗告
    意旨指摘原裁定不當，聲明廢棄，為有理由。
五、據上論結，本件抗告為有理由，依民事訴訟法第495條之1第
    1 項、第450條，裁定如主文。
中    華    民    國   100    年    12    月    26    日
                    民事第八庭
                        審判長法  官 許正順
                              法  官 滕允潔
                              法  官 鄭威莉
正本係照原本作成。
本裁定除以適用法規顯有錯誤為理由外，不得再抗告。如提起再
抗告，應於收受後10日內委任律師為代理人向本院提出再抗告狀
。並繳納再抗告費新台幣１千元。
中    華    民    國   100    年    12    月    27    日
                              書記官 李垂福